臺灣高雄地方法院刑事判決　　　　　　　 94年度訴字第898號
公　訴　人　臺灣高雄地方法院檢察署檢察官
被　　　告　乙○○
　　　　　　　　　　（現
上列被告因毒品危害防制條例案件，經檢察官提起公訴（94年度
毒偵字第495 號），暨移送併案審理（94年度毒偵字第3743號、
第4519號、第6142號、第6952號），嗣被告於本院準備程序進行
中，就被訴事實為有罪之陳述，經本院告知簡式審判程序意旨，
並聽取公訴人及被告之意見後，本院合議庭裁定由受命法官獨任
依簡式審判程序審理，本院判決如下：
    主  文
乙○○連續施用第一級毒品，累犯，處有期徒刑壹年貳月，第一
級毒品海洛因貳包（其中壹包淨重零點壹陸公克，空包裝重零點
貳伍公克、另壹包淨重零點零貳公克，空包裝重零點貳柒公克）
均沒收銷燬，注射針筒貳支、夾鏈袋拾壹個、橡皮管貳條、鏟子
貳支均沒收之。又連續施用第二級毒品，累犯，處有期徒刑玖月
，第二級毒品甲基安非他命壹包（驗前毛重零點伍公克，驗後毛
重零點肆公克）、殘留甲基安非他命之玻璃吸食器壹支均沒收銷
燬之。應執行有期徒刑壹年拾月，第一級毒品海洛因貳包（其中
壹包淨重零點壹陸公克，空包裝重零點貳伍公克、另壹包淨重零
點零貳公克，空包裝重零點貳柒公克）、第二級毒品甲基安非他
命壹包（驗前毛重零點伍公克，驗後毛重零點肆公克）、殘留甲
基安非他命之玻璃吸食器壹支均沒收銷燬之，注射針筒貳支、夾
鏈袋拾壹個、橡皮管貳條、鏟子貳支均沒收之。
    事  實
一、乙○○前於民國89年間因違反毒品危害防制條例案件，經本
    院以89年度易字第2756號判處有期徒刑5 月確定，並於90年
    年12月18日入監執行完畢，另其前於88年間因犯施用毒品案
    件，經本院於88年5 月11日以88年毒聲字第3416號裁定送勒
    戒處所觀察、勒戒後，認無繼續施用毒品之傾向，經臺灣高
    雄地方法院檢察署檢察官於88年5 月24日以88年度偵字第10
    0019號為不起訴處分，再於88年8 月間因施用毒品案件，經
    本院於88年8 月4 日以88年毒聲字第5608號裁定送勒戒處所
    觀察勒戒後，認有繼續施用毒品傾向，再經本院於88年8 月
    31日以88年毒聲字第6326號裁定令入戒治處所施以強制戒治
    ，於89年8 月30日強制戒治期滿，檢察官並就當次犯行提起
    公訴，經本院於89年6 月23日以89年易字第2756號判處有期
    徒刑5 月確定，再於九90年間因施用第一、二級毒品案件，
    經檢察官聲請本院於90年10月17日以90年毒聲字第6311號裁
    定送戒治處所施以強制戒治，於91年6 月12日停止戒治出所
    ，嗣經撤銷停止戒治，於92年4 月2 日入戒治所強制戒治，
    於92年10月10日執行完畢，並就當次犯行提起公訴，經本院
    於90年12月25日以90年度訴字第2862號分別判處有期徒刑 8
    月及6 月，定應執行刑有期徒刑1 年，上訴後，經台灣高等
    法院高雄分院於91年4 月9 日以91年度上訴字第294 號判決
    上訴駁回確定，嗣並與前之徒刑定執行刑1 年4 月。復於92
    年間，因施用毒品品案件，經本院於92年5 月19日以92 年
    訴字第884 號分別判處有期徒刑8 月及5 月，定應執行刑有
    期徒刑1 年，於92年6 月16日確定，於94年5 月18日縮刑期
    滿執行完畢。詎其明知海洛因及安非他命業經公告列為毒品
    危害防制條例第2 條第2 項第1 款、第2 款之第一、二級毒
    品，均不得非法持有、施用，竟猶不知戒絕悔改，自上開強
    制戒治執行完畢後5 年內，仍各別基於施用第一級毒品海洛
    因及第二級毒品甲基安非他命安非他命之概括犯意，自94年
    1 月8 日下午11時5 分許回溯24小時內某時起，至同年7 月
    22 日 凌晨2 時30分許止，以將第一級毒品海洛因粉末摻入
    礦泉水以針筒注射之方式施用第一級毒品，及將第二級毒品
    甲基安非他命置放在吸食器內，下用火燒烤加熱後再吸食其
    霧化氣體之方式，施用第二級毒品安非他命，連續於：
    (一)94年1 月8 日下午11時5 分起回溯24小時內某時，在高雄
      縣大寮鄉不詳地點，施用第一級毒品海洛因及第二級毒品
      甲基安非他命各1 次。嗣於94年1 月8 日下午5 時5 分許
      ，在高雄縣大寮鄉○○路○ 段176 之2 號旁鐵皮屋內為警
      當場查獲。
    (二)（即94年度毒偵字第3743號併案犯罪事實）於94年5 月 2
      日上午9 時，在高雄縣大寮鄉保生宮，施用第一級毒品海
      洛因及第二級毒品安非他命各1 次。嗣於同日下午2 時20
      分許，在高雄縣大寮鄉○○村○○街55號為警查獲，並扣
      得第二級毒品安非他命1 小包及殘留甲基安非他命之玻璃
      吸食器1 支。
    (三)（即94年度毒偵字第4519號併案犯罪事實）於94 年4月21
      日下午10時許，在高雄縣大樹鄉大樹國小旁，施用第一級
      毒品海洛因及第二級毒品甲基安非他命安非他命各1 次。
      嗣於94年4 月22日上午10時50分許，在高雄縣大樹鄉○○
      街12號（鳳山寺公廁旁）為警查獲，當場扣得第一級毒品
      海洛因1 包（毛重0.3375公克）、及其所有供施用毒品所
      用之橡皮筋管2 條、注射針筒1 支、夾鍊袋11個、鏟管2
      支。
    (四)（即94年度毒偵字第6142號併案犯罪事實）於94年4 月中
      旬某日起，至94年7 月21日上午8 時止，在高雄縣大寮鄉
      ○○街產業道路附近或其所駕駛之車上等處，施用第一毒
      品海洛因多次及第二級毒品甲基安非他命安非他命1 次。
      嗣於94年7 月22日凌晨2 時30分許，經警在高雄縣大寮鄉
      ○○村○○街與大信街口「龍成宮」前，發現乙○○行跡
      可疑，上前盤查，當場自其身上扣得第一級毒品海洛因一
      包（毛重0.2 公克）。
    (五)（即94年度毒偵字第6952號併案犯罪事實）於94年6 月上
      旬某日起，至94年6 月23日下午22時許止，在高雄縣大寮
      鄉○○村○○○路附近及其所駕駛之車上等處，施用第一
      級毒品海洛因多次及第二級毒品甲基安非他命1 次，嗣於
      94年6月24日下午3 時30分許，發現乙○○行跡可疑，上
      前盤查，當場自其身上扣得施用毒品所用之注射針筒1 支
      。
二、案經高雄市政府警察局苓雅分局移送臺灣高雄地方法院檢察
    署檢察官偵查起訴暨由高雄市政府警察局小港分局、高雄縣
    警察局仁武分局、林園分局鳳山分局報請臺灣高雄地方法院
    檢察署檢察官移送併案審理。
    理  由
一、本件被告所犯為死刑、無期徒刑、最輕本刑為三年以上有期
    徒刑以外之罪，其於準備程序進行中，就被訴事實為有罪之
    陳述，經告知簡式審判程序之旨，並聽取當事人之意見後，
    本院合議庭裁定由受命法官獨任進行簡式審判程序，合先敘
    明。
二、右揭事實，業據被告於警詢、偵查中及本院審理中自白不諱
    ，且其為警先後查獲時所採取之尿液，經送請高雄市立凱旋
    醫院及台灣檢驗科技股份有限公司檢驗，均呈嗎啡及甲基安
    非他命陽性反應，此分別有高雄市立凱旋醫院94年1 月24日
    轉碼編號00000000號、94年5 月9 日轉碼編號00000000號及
    台灣檢驗科技股份有限公司94年5 月17日報告編號KＺ000000
    0000000 號、94年8 月8 日報告編號KＺ000000000000號、94
    年7 月19日報告編號KＺ000000000000號尿液檢驗報告各1 紙
    及嫌疑人尿液對照表各1 份附卷可稽。另扣案之海洛因粉末
    2 包，經送請法務部調查局鑑定，亦證實為第一級毒品海洛
    因無訛（其中1 包淨重0.16公克，空包裝重0.25公克、另 1
    包淨重0.02公克，空包裝重0.27公克），此亦有該局94年 7
    月6 日調科壹字第220020360 號及調科壹字第220021137 號
    鑑定通知書各1 紙附卷足佐。而扣案之晶體送驗結果，確實
    是甲基安非他命，玻璃吸食器亦驗出有甲基安非他命殘留，
    此亦有高雄醫學大學附設中和醫院94年6 月14 日 報告編號
    0000-000號及0000-000號檢驗報告在卷足佐。此外，復有搜
    索扣押筆錄、扣押物目錄表各5 紙、海洛因粉末照片2 張、
    玻璃吸食器1 支、注射針筒2 支、夾鏈袋11個、橡皮管2 條
    、鏟子2 支等扣案可參。被告上開自白與事實相符，自可採
    為認定事實之證據，事證明確，被告施用第一級毒品海洛因
    及第二級毒品甲基安非他命之事實，堪以認定。
三、被告前於88年間因犯施用毒品案件，經本院於88年5 月11日
    以88年毒聲字第3416號裁定送勒戒處所觀察、勒戒後，認無
    繼續施用毒品之傾向，經臺灣高雄地方法院檢察署檢察官於
    88年5 月24日以88年度偵字第10 0019 號為不起訴處分，再
    於88年8 月間因施用毒品案件，經本院於88年8 月4 日以88
    年毒聲字第5608號裁定送勒戒處所觀察勒戒後，認有繼續施
    用毒品傾向，再經本院於88年8 月31日以88年毒聲字第6326
    號裁定令入戒治處所施以強制戒治，於89年8 月30日強制戒
    治期滿，檢察官並就當次犯行提起公訴，經本院於89年6 月
    23日以89年易字第2756號判處有期徒刑5 月確定，再於九90
    年間因施用第一、二級毒品案件，經檢察官聲請本院於90年
    10月17日以90年毒聲字第6311號裁定送戒治處所施以強制戒
    治，於91年6 月12日停止戒治出所，嗣經撤銷停止戒治，於
    92年4 月2 日入戒治所強制戒治，於92年10月10日執行完畢
    之事實，有台灣高等法被告前案紀錄表、台灣高雄地方法院
    檢察署刑案資料查註紀錄表、全國施用毒品案件紀錄表各 1
    份可稽。被告於強制戒治執行完畢後，五年內再犯本案施用
    毒品罪，應依法論科。
三、核被告乙○○所為，係犯毒品危害防制條例第10條第1 項、
    第2 項之施用第一級、第二級毒品罪。被告持有第一級、第
    二級毒品後進而施用，其持有之低度行為各為施用之高度行
    為所吸收，不另論持有罪。又被告先後多次施用第一級毒品
    海洛因及第二級毒品甲基安非他命之犯行，均時間緊接，手
    法相同，分別觸犯構成要件同一之罪名，顯係分別基於概括
    犯意反覆為之，分別依刑法第56條連續犯之規定論以一罪，
    並均加重其刑。公訴意旨雖僅就被告於犯罪事實欄(一)即94年
    1 月8 日下午11時5 分許回溯24小時內某時，施用第一級級
    毒品海洛因及第二級毒品甲基安非他命之犯罪事實提起公訴
    。惟被告其餘如犯罪事實欄(二)、(三)、(四)、(五)施用第一級毒品
    海洛因及第二級毒品甲基安非他命之犯行，與上開起訴並經
    論罪科刑之犯行間，有連續犯之裁判上一罪關係，為起訴效
    力所及，且經檢察官移送併案，本院自應併予審理。次查被
    告乙○○前於民國89年間因違反毒品危害防制條例案件，經
    本院以89年度易字第2756號判處有期徒刑5 月確定，並於90
    年年12月18日入監執行完畢，再於九90年間因施用第一、二
    級毒品案件，經本院於90年12月25日以90年度訴字第2862號
    分別判處有期徒刑8 月及6 月，定應執行刑有期徒刑1 年，
    上訴後，經台灣高等法院高雄分院於91年4 月9 日以91年度
    上訴字第294 號判決上訴駁回確定，嗣並與前之徒刑定執行
    刑1 年4 月。復於92年間，因施用毒品品案件，經本院於92
    年5 月19日以92年訴字第884 號分別判處有期徒刑8 月及5
    月，定應執行刑有期徒刑1 年，於92年6 月16日確定，於94
    年5 月18日縮刑期滿執行完畢之事實，有臺灣高等法院被告
    全國前案紀錄表及臺灣高雄地方法院檢察署刑案資料查註紀
    錄表各一份在卷可稽，其於有期徒刑執行完畢，5 年以內再
    犯本件有期徒刑以上之罪，為累犯，均依刑法第47條規定加
    重其刑，並均遞加重之。爰審酌被告前因施用毒品案件經觀
    察勒戒，強制戒治、不起訴處分確定後，仍未能徹底戒絕毒
    品，五年內再犯本案施用第一級、第二級毒品罪，顯見其無
    戒毒悔改之意，惟念其本案施用毒品乃自戕一己之身體健康
    ，尚未對他人造成危害，且犯後已坦承犯行，態度良好等一
    切情狀，各量處如主文所示之刑，並定其應執行刑。扣案之
    海洛因2 包（其中1 包淨重0.16公克，空包裝重0.25公克、
    另1 包淨重0.02公克，空包裝重0.27公克），屬第一級毒品
    ；而扣案之第二級毒品甲基安非他命1 包（驗前毛重0.5 公
    克，驗後毛重0.4 公克）、殘留甲基安非他命之玻璃吸食器
    1 支，其中甲基安非他命客觀上已難剝離，均視為第二級毒
    品，依毒品危害防制條例第18條第1 項前段規定宣告沒收銷
    燬之。至於因鑑驗耗費之第一級毒海洛、第二極毒品甲基因
    安非他命既已滅失，不另宣告沒收銷燬，附此敘明。另扣案
    之注射針筒2 支、夾鏈袋11個、橡皮管2 條、鏟子2 支等，
    為被告所有供施用或預備施用第一級毒品所用之物，已據被
    告供述甚明，應依刑法第38條第1項第2款規定沒收之。
據上論斷，應依刑事訴訟法第299條第1項前段、第273條之1第 1
項、第284 條之1 ，毒品危害防制條例第10條第1 項、第2 項、
第23條第2 項、第18條第1 項前段，刑法第11條、第56條、第47
條、第38條第1項第2款、第51條，判決如主文。
本案經檢察官甲○○到庭執行職務。
中　　華　　民　　國　　94　　年　　10　　月　　12　　日
                  鳳山刑事第一庭  法　官  陳志銘
以上正本，係照原本作成，證明與原本無異。
如不服本判決，應於送達後10日內，向本院提出上訴狀。
中　　華　　民　　國　　94　　年　　10　　月　　12　　日
                                  書記官  陳掌珠
附錄本判決論罪之法條：
毒品危害防制條例第10條
施用第1級毒品者，處6月以上5年以下有期徒刑。
施用第2級毒品者，處3年以下有期徒刑。
